【裁判字號】    97,重訴,813
【裁判日期】    971107
【裁判案由】    侵權行為損害賠償
【裁判全文】
臺灣臺北地方法院民事判決             97年度重訴字第813號
原      告  乙○○
被      告  甲○○
上列當事人間因傷害案附帶民事訴訟請求侵權行為損害賠償事件
，經本院刑事庭移送前來，本院於民國97年10月13日言詞辯論終
結，判決如下：
    主      文
被告應給付原告新臺幣拾肆萬仟肆佰玖拾伍元，及自民國九
十七年二月二十六日起至清償日止，按年息百分之五計算之利息
。
原告其餘之訴駁回。
訴訟費用由被告負擔百分之六，餘由原告負擔。
本判決原告勝訴部分得假執行。但被告以新臺幣拾肆萬仟肆
佰玖拾伍元為原告預供擔保後，得免為假執行。
原告其餘假執行之聲請駁回。
    事實及理由
一、原告主張：伊於民國96年10月19日凌晨，至臺北市○○區○
    ○路22號地下1 樓之「LAVA PUB」店消費，於同日凌晨3 時
    9 分許，與同在店內消費之被告發生口角，被告竟持店內桌
    上貯酒之塑膠公壺，猛擊伊頭部致塑膠壺碎裂，復繼續徒手
    毆打頭部，造成伊受有頭部外傷併顱骨壓迫性骨折、頭皮撕
    裂傷5 公分等傷害，爰依民法第184 、193 及195 條規定，
    請求被告賠償下述費用：(一)醫療費用：新臺幣（下同）43,4
    95元；(二)工作收入損失：伊每月薪資約58,000元，自受傷之
    日即96年10月19日起至97年2 月25日，有4 個月餘無法工作
    ，工作收入減少約為232,000 元；(三)精神慰撫金：5,724,50
    5 元。並聲明：(一)被告應賠償原告600 萬元，及自起訴狀繕
    本送達翌日起至清償日止，按年息5%計算之利息。(二)願供擔
    保請准宣告假執行。
二、被告則以：對原告主張之侵權行為事實不爭執，醫療費用部
    分沒有意見，惟伊是高職畢業，在工地作工，沒有辦法賠償
    原告等語置辯。並聲明：原告之訴駁回。
三、兩造不爭執之事實：原告於96年10月19日凌晨至臺北市○○
    區○○路22號地下1 樓之「LAVA PUB」店消費，於同日凌晨
    3 時9 分許與被告發生口角，被告竟持店內桌上貯酒之塑膠
    公壺，猛擊原告頭部致塑膠壺碎裂，被告復繼續徒手毆打頭
    部，造成原告受有頭部外傷併顱骨壓迫性骨折、頭皮撕裂傷
    5 公分等傷害，嗣被告經本院以96年度易字第3330號刑事判
    決判處有期徒刑6 月如易科罰金，以1,000 元折算1 日確定
    ，並已於97年7 月8 日執行完畢等事實，經本院職權調閱前
    揭案號刑事卷宗查閱無訛。
四、兩造之陳述及爭點：原告基於侵權行為之法律關係，向被告
    請求損害賠償金額是否適當？茲說明如下：
(一)、按因故意或過失，不法侵害他人之權利者，負損害賠償責任
    。不法侵害他人之身體或健康者，對於被害人因此喪失或減
    少勞動能力或增加生活上之需要時，應負損害賠償責任。又
    不法侵害他人身體、健康、名譽、自由、信用、隱私、貞操
    或不法侵害其他人格法益而情節重大者，被害人雖非財產上
    之損害，亦得請求賠償相當之金額；民法第184 條第1 項前
    段、第193 條第1 項、第195 條第1 項前段分別定有明文。
    查被告因上述傷害行為，不法侵害原告之身體、健康，已如
    前述，被告自應就原告所受損害負責。
(二)、茲將原告請求賠償之金額分述如下：
１、醫藥費用：原告主張因被告傷害行為支出醫藥費用共計43,4
    95元等語，業據提出診斷證明書、臺北醫學大學附設醫院醫
    療費用收據影本7 紙為證（見本院交附民卷宗第6-10頁），
    為被告到庭所不爭執，原告此部分請求，應予准許。
２、工作收入損失：原告主張其每月薪資約58,000元，自受傷之
    日起已有4 個月餘無法工作，受有232,000 元之損失等語，
    惟依提出存摺明細影本之記載內容，其上交易紀錄關於匯入
    明細分別有「96年9 月7 日交換票4,200 元」、「96年9 月
    12日交換票58,270元」、「96年10月9 日匯入款雙鶴企業股
    份6,084 元」、「96年10月11日存現10,000元」等文字，故
    由上開存摺明細資料之匯入內容，並無證據足資顯示原告受
    傷前每月薪資約為58,000元，再本院依職權以稅務電子閘門
    調閱原告之財產所得明細表，原告於95年度有執行業務所得
    及薪資所得共計6 筆，給付總額為89,100元，96年度有薪資
    所得、其他所得及營利所得共計3 筆，給付總額為26,196元
    ，無其他財產，亦無法顯示原告於受傷當時每月領有58,000
    元薪資等情，原告復無提出其他證據供本院參酌，是原告此
    部分主張自屬無法證明，核屬無據。
３、精神慰撫金：原告主張因本件傷害受有頭部外傷併顱骨壓迫
    性骨折、頭皮撕裂傷5 公分等傷害，已如前述，而原告因上
    開傷勢於96年10月19日至臺北醫學大學附設醫院急診入院，
    進行開顱及顱骨成型手術，術後轉加護病房觀察，於96年10
    月22日轉普通病房，96年10月27日出院，宜門診追蹤治療及
    在家修養1 個月，有前揭醫院診斷證明書在卷可參，堪認原
    告精神因此遭受相當痛苦。查原告學歷為大學畢業，家境小
    康（參見臺灣臺北地方法院檢察署96年度偵字第24371 號卷
    第6 頁），而被告自稱為高職畢業，在工地做工，另依本院
    以稅務電子閘門查詢被告財產所得明細表，被告資產於96年
    度有薪資所得計208,800 元，無其他汽車等財產，本院審酌
    兩造之身分、地位、經濟狀況及原告受傷之程度、復原期間
    等一切情狀，認原告請求精神慰撫金於300,000 元範圍內，
    尚稱允適，逾此部分，應予駁回。
４、小結：原告因被告之傷害行為共計受有343,495 元之損害（
    計算式：43,495元＋300,000 元＝343,495 元）。
五、綜上所述，原告依民法第184 、193 、195 條規定請求被告
    賠償343,495 元及自起訴狀繕本送達翌日即97年2 月26日起
    至清償日止，按年息5%計算之利息，為有理由，應予准許；
    逾此部分之請求，為無理由，應予駁回。
六、末按所命給付之金額或價額未逾50萬元之判決，法院應依職
    權宣告假執行，民事訴訟法第389 條第1 項第5 款定有明文
    。本件本院所命被告給付之金額，未逾50萬元，自應依上揭
    規定，依職權宣告假執行，並依同法第392 條第2 項規定，
    依職權宣告被告如預供擔保後，得免為假執行。至原告敗訴
    部分，假執行之聲請失其附麗，應予駁回。
七、因本案事證已臻明確，兩造其餘主張、陳述暨攻擊防禦方法
    ，經本院審酌後，認與本案判斷結果無影響，均毋庸再予一
    一審酌，附此敘明。
八、結論：本件原告之訴為一部有理由，一部無理由，依民事訴
    訟法第79條、第389 條第1 項第5 款、第392 條第2 項，判
    決如主文。
中    華    民    國    97    年    11    月    7     日
                  民事第四庭    法  官  鄧德倩
以上正本係照原本作成
如對本判決上訴，須於判決送達後20日內向本院提出上訴狀
中    華    民    國    97    年    11    月    7     日
                                書記官  林孔華


司法院資訊處製作；財團法人民間司法改革基金會備份。
